【裁判字號】    95,上訴,2072
【裁判日期】    951012
【裁判案由】    偽造有價證券等
【裁判全文】
臺灣高等法院刑事判決                95年度上訴字第2072號
上  訴  人
即  被  告  己○○
指定辯護人  本院公設辯護人陳德仁
上列上訴人因偽造有價證券等案件，不服臺灣臺北地方法院94年
度訴字第1746號，中華民國95年5月5日第一審判決（起訴案號：
臺灣臺北地方法院檢察署94年度偵字第17592號），提起上訴，
本院判決如下：
    主  文
原判決撤銷。
己○○共同常業詐欺，處有期徒刑貳年。
    事  實
一、己○○與庚○○（另案移送臺灣板橋地方法院併案審理）於
    民國92年8月間謀議籌設公司藉以招攬不特定人購買虛擬發
    行之基金等金融商品為幌，藉此詐騙不特定投資人財物，恃
    以為生，推由己○○充當籌設公司負責人，雙方言明該公司
    僅經營3年，庚○○則允諾按月給付己○○新台幣3萬元薪資
    ，若案發後給予己○○安家費300萬元、房屋1棟及BMW轎車1
    輛。謀議既定，乃共同基於意圖為自己不法所有之常業犯意
    聯絡及行使偽造私文書之概括犯意聯絡，假借販售海外信託
    基金為遂行詐騙目的，接續由己○○在臺灣簽署相關文件委
    由庚○○於92年12月24日在美國紐約州設立「World Profit
    Asset Management Group Corp.」公司並架設網站（網址：
    http://www.world-profitasset.com）供投資人查詢，繼以
    上開境外公司名義於JP Morgan Chase Bank（美國摩根大通
    銀行）開設帳戶（帳號：000000000000）。復由己○○於92
    年11月間某日，向不知情之楊冬賜承租位於臺北縣中和市○○路825號13樓，另由庚○○找來知情且有犯意聯絡之吳少
    文（另案移送臺灣板橋地方法院併案審理）負責以電腦設備
    及印表機，供作偽造虛妄記載各投資人於上開境外銀行定期
    存款證明單及投資證明文件，又於93年2月26日以己○○名
    義設立世界得利國際資產管理有限公司（址設：臺北市○○
    區○○路4段107號13樓，下稱世界得利公司），並由庚○○
    於93年2、3月間委請不知情之俞霖印刷有限公司負責人趙美
    惠印製「世界得利國際金融集團簡介」（Introduction of
    World Profit Asset Management Group Corp.）、「世界
    得利複合手冊」（World Profit Invest- ors Manual）、
    「指定用途信託資金信託契約書」（Design -ated Trust
    Account Agreement）及「World Profit Asset Management
    Group Financial Interlink Manage ment Portfolio
    Beneficial Certificate」等中英文不實之文宣資料及文件
    。復於93年4月至6月間，分別委請不知情之袁素真、賴英仁
    陪同己○○親赴美國紐約市及香港，以上開境外公司名義陸
    續在美國Independence Community Bank（帳號：0000000
    000）、United Orient Bank（帳號：000000000）、HSBC
    Bank USA（帳號：000000000000）及香港匯豐銀行尖沙咀分
    行開設帳戶（帳號不明），供詐騙不特定投資人匯款使用。
二、迨世界得利公司核准設立後，己○○、庚○○，即對外佯稱
    世界得利公司為「World Profit Asset Management Group
    Corp.」境外公司在臺分公司，負責在臺販售「World Profit
    全球三大指標股價指數連動債信託基金」及「連動式金融理
    財組合」等海外信託基金，陸續招募不知情之杜興忠（即杜
    浩羽）、張淑芬、陳雲仙等員工，同時透過不知情之利達證
    券投資顧問股份有限公司（下稱利達公司）總經理林承豪、
    業務經理簡郁豐，依前述事先印製備妥中英文不實文宣資料
    及文件，以每單位美金5,000元，向不特定投資人推銷前揭
    海外信託基金係經美國「World Profit Asset Management
    Group Corp.」授權，享有百分之百本金保證，理財報酬率
    高達年利率百分之二十三，每季發放投資利得等不實訊息，
    致戊○○、甲○○、丙○○、丁○○、辛○○、乙○○等人
    及其他不詳姓名投資者陷於錯誤，誤認確有前揭海外信託基
    金，簽署上開指定用途信託資金信託契約書，並經杜興忠等
    人協助，陸續匯款至上開設於美國摩根大通銀行帳戶內，總
    計詐得美金157萬3249.21元，折合新台幣約5270萬526元，
    杜興忠、張淑芬、陳雲仙可獲得投資金額約百分之二之佣金
    ，林承豪、簡郁峰則可獲得投資金額百分之八之佣金（其中
    包括給付所屬業務員百分之二至三之佣金）。
三、己○○、庚○○為掩飾上開犯行，指示杜興忠等業務員於戊○○等投資人匯款購買前揭基金後，即將匯款單影本送回世
    界得利公司，旋由吳少文在上址租屋處簽署「World Profit
    Asset Management Group  Financial InterlinkManageme
    nt Portfolio Beneficial    Certificate」投資證明文件
    ，並於93年間在臺北縣中和市○○路825號13樓偽造丁○○
    、辛○○、乙○○依序於93年4月26日、93年4月27日、93年
    4 月13日在「Independence Community Bank」存有1萬5千
    美金、1萬美金、2萬5千美金之存款確認單，再由己○○透
    過杜興忠等業務員轉交上開三人收執，各足以生損害於上開
    外國金融機構及丁○○、辛○○、乙○○等投資人；此外，
    為取信戊○○等投資人，復於93年4月及7月間，將部分投資
    人匯至上開外國金融機構之款項轉匯回己○○依庚○○指示
    分別於建華商業銀行中山分行開設00000000000000號、中國
    信託商業銀行松江分行開設000000000000號等外幣帳戶，供
    作投資利得發放，使上開投資人誤信投資無虞。其餘投資人
    匯款，部分由庚○○轉匯回己○○事先開設之國內銀行帳戶
    ，再由己○○負責提領供朋分花用（此部分不構成洗錢防制
    法罪名，理由詳如后述）。嗣庚○○於93年7月28日因他案
    為警緝獲移送執行，致世界得利公司無法繼續運作，戊○○
    等人始悉受騙。己○○在有偵查犯罪職權之機關或公務員發
    覺前，即於93年10月1日向法務部調查局臺北市調查處自首
    ，並接受裁判，進而查悉上情。
四、案經法務部調查局臺北市調查處移送臺灣臺北地方法院檢察
    署檢察官偵查起訴。
    理  由
壹、證據能力部分：
    按被告以外之人於審判外之言詞或書面陳述，除法律有規定
    者外，不得作為證據，刑事訴訟法第159條第1項固定有明文
    ；惟被告以外之人於審判外之陳述，雖不符同法第159條之1
    至159條之4之規定，而經當事人於審判程序同意作為證據，
    法院審酌該言詞陳述或書面陳述作成時之情況，認為適當者
    ，亦得為證據。又當事人、代理人或辯護人於法院調查證據
    時，知有第159條第1項不得為證據之情形，而未於言詞辯論
    終結前聲明異議者，視為有前項之同意，同法第159條之5亦
    定有明文。查本院下述引據之證據，雖有部分係被告以外之
    人於審判外之陳述，惟公訴人、被告及辯護人於本院審理時
    對於該等證據之證據能力表示不爭執或沒有意見，且迄於言
    詞辯論終結前亦未聲明異議。本院審酌各該供述證據作成時
    之情況，並無不能自由陳述之情形，亦無違法取證或其他瑕
    疵，認為以之作為證據為適當，渠等於審判外之陳述，亦得
    為證據，應先敘明。
貳、實體事項：
一、前揭犯罪事實，業據被告於偵查、原審審理時坦白承認，境
    外公司以被告之名義設立，並由被告親至美國、香港開立帳
    戶，供投資人匯款之用，而世界得利公司之營業處所台北市
    大安區○○路段○段107號13樓，簽訂租約亦由被告出面，並
    由被告給付現金、押金予出租人，裝潢費用亦由被告支付，
    購買營業處所之家俱費用，有時亦由被告支付，委由俞霖公
    司印刷之文件費用有時亦由被告支付及取貨。所用之電腦設
    備，亦由被告及吳少文二人採購，吳少文偽造受益憑證及海
    外銀行之定期存單，亦交由被告轉交業務員，再送給投資人
    ，而投資人匯入境外銀行帳戶之款項，亦由被告打電話給境
    外銀行再匯回以被告名義在台灣之建華銀行中山分行、誠泰
    銀行南京東路分行、中國信託松江分行之外幣帳戶，再由被
    告提領供渠等花用等情。核與被害人戊○○、甲○○、丙○○、丁○○、辛○○、乙○○指訴情節大抵相符，且經證人
    吳秋義、趙美惠、張淑芬、杜興忠、陳雲仙、簡郁峰、林承
    豪、吳少文、許書銘、袁素貞、賴英仁、楊冬賜分別證述在
    卷，並有行政院金融監督管理委員會93年11月29日金管證四
    字第0930152002號函、建華商業銀行93年7月22日（94）建
    華銀中山字第1號函、誠泰商業銀行南京東路分行93年11 月
    8日誠泰銀京字第124號函、中國信託商業銀行94年7月14 日
    中信銀集作00000000009號函附相關資料在卷可稽，復有上
    開公司執照、營利事業登記證、網站資料、被害人匯款單申
    請書、賣匯水單、上揭海外銀行定存單、投資證明書、信託
    契約書、保險單、租賃契約書等件（均影本）為證。另偽造
    丁○○、辛○○、乙○○依序於93年4月26日、93年4月27日
    、93年4月13日在「Independence Community Bank」存有1
    萬5千美金、1萬美金、2萬5千美金，係吳少文於93年間在臺
    北縣中和市○○路825號13樓所偽造，故本院認該偽造之時
    間為93年間。
二、至於被告於本院審理時雖辯稱本案係庚○○主導，其剛開始
    並不知情云云。惟被告不僅為世界得利公司對外之名義上負
    責人，參酌其於原審審理時所供承：庚○○在92年8月找我
    當負責人，叫我簽些文件，並讓他帶到美國去開公司，我也
    確曾先後去美國、香港以境外公司名義開立海外帳戶，在上
    開工作準備好之後，就開始營業並對外佯稱販售海外信託基
    金，其中為了取信投資人，庚○○還指示吳少文偽造境外銀
    行定期存款證明單及簽發「World Profit Asset
    Management Group  Financial Interlink Management
    Portfolio Beneficial    Certificate」發行之受益憑證
    ，透過我轉交給杜興忠，再經各業務員交付予各投資人收執
    等語（見原審卷第15頁）。此外，再參諸證人林承豪於檢察
    官訊問時稱：世界得利公司負責人是己○○，投資款項均是
    從美國再匯回臺灣己○○帳戶，佣金部分是由被告交給杜興
    忠，再由杜興忠發給我們等語（見偵字卷第109、110頁）；
    證人杜興忠於偵查中證稱：世界得利公司之負責人為被告，
    伊進入公司是由被告面試，他要我任客服，被告要我收客戶
    資料，並彙整資料等語（見偵查卷第105頁）其再證稱：伊
    之底薪係由被告交待伊由世界得利公司之帳戶匯至伊個人之
    帳戶，而佣金係由被告直接發放現金。（見調查處筆錄卷二
    第22頁反面）證人吳秋義於調查處證稱：我替世界得利公司
    裝潢辦公處所，工程總價約為33萬元，每次付款皆係由庚○○以現金交付給我，庚○○最後一次付給我工程款項是在世
    界得利公司董事長己○○辦公室內交付，當時庚○○及己○○均在場，庚○○將估價單交給己○○確認無誤後，並告訴
    我尾款五萬元直接找己○○拿，己○○亦稱允沒有問題等語
    （見調查處筆錄卷一第144、145頁）。再被告於調查處供稱
    ：伊在建華銀行提領10萬2千元，9百元、32萬8百元、27萬4
    千元、250元及誠泰銀行提領5400元等現金，都被伊花用於
    林森北路之卡拉０Ｋ，喝酒唱歌花用殆盡等語（見調查處筆
    錄卷二第199 頁）。復有自93年1月19日起多筆由被告親自
    書寫之自境外銀行匯入被告私人帳戶（誠泰銀行南京東分行
    、建華銀行、中國信託商業銀行）之外匯收支交易申報表多
    紙附於調查處之證卷可考。足見被告自設立境外公司、開立
    境外銀行帳戶、籌設世界得利公司，辦公處所、辦公用具之
    安排、文件資料之印製、受益憑證、境外銀行存款單之製作
    完備尚需交由被告過目，員工薪資之發放，投資人匯入境外
    銀行之款項亦經被告親自具名匯回台灣被告之私人帳戶，被
    告均得自由提領運用，益可證被告並非僅係毫不知情之單純
    人頭而已，其於本院準備程序訊問時辯稱實際未參與公司、
    剛開始不知情云云，顯係卸責之詞，不足採信。本案事證明
    確，被告犯行可以認定，應予依法論科。
三、論罪科刑：
(一)、核被告己○○所為，係犯修正前刑法第340條常業詐欺罪、
    刑法第216條、第210條之行使偽造私文書罪。被告與庚○○
    、吳少文間就上述犯行，有犯意聯絡、行為分擔，為共同正
    犯。被告就常業詐欺犯行部分，利用不知情之員工為之，為
    間接正犯。被告偽造署押之階段行為，為偽造私文書之行為
    所吸收，而偽造私文書之低度行為應為行使偽造私文書之高
    度行為所吸收，均不另論罪。又先後多次行使偽造私文書行
    為，皆時間緊接，犯罪構成要件相同之罪名，顯係基於概括
    犯意反覆為之，為連續犯，應以一罪論。被告所偽造之
    Independence Community Bank銀行存款確認單，係表示辛○○等人在該銀行有若干存款之證明，占有該文件者，並不
    當然表彰其權利，尚難遽認前開文件性質係屬有價證券，起
    訴書認此部分犯行構成刑法第201條第1項之偽造有價證券云
    云，容有未洽，惟基本社會事實相同，本院仍得審究，並依
    法變更起訴法條。又被告所犯上述常業詐欺罪、連續行使偽
    造私文書罪間，有方法結果牽連關係，為裁判上一罪之牽連
    犯，應從重之修正前刑法第340條常業詐欺罪處斷。另起訴
    書僅認為被告詐騙被害人戊○○、甲○○、丙○○、丁○○
    、辛○○、乙○○等6人金額，分別為美金5000元至2萬5000
    元不等，惟被告於原審審理中自承詐騙金額不止如此，前述
    銀行外匯轉帳匯入金額亦不止此數，高達美金157萬3249.21
    元，此有卷附建華等銀行存摺存款歷史往來明細表及庚○○
    等人所得不法利益金額統計表可參（見證據卷第192頁），
    顯見尚有其餘投資者誤信詐術遭受損失，卻未出面報警究辦
    ，此部分犯行雖未據檢察官起訴，但與前開論處常業罪部分
    ，有實質上一罪關係，為起訴效力所及，本院應當併予審究
    ，附此敘明。被告於犯罪後，於有偵查職權之公務員知悉其
    犯罪事實前，即向法務部調查局臺北市調查處自首並接受裁
    判，（見調查處筆錄卷一第7頁），核已符合修正前刑法第
    62條前段所規定自首要件，應依該條規定減輕其刑。
(二)、被告行為後刑法相關規定已經修正，有關法律之適用應附帶
    說明如次：
１、關於常業犯、牽連犯、連續犯部分：被告犯罪行為後，常業
    犯、牽連犯、連續犯之規定，於94年2月2日修正公布，95年
    7月1日施行之刑法所廢除。惟行為時常業犯為實質一罪，牽
    連犯、連續犯從一重處斷，論以一罪，較現行刑法數罪併罰
    有利於被告，依刑法第2條第1項前段規定，應適用行為時法
    。
２、關於自首部分：被告行為後，刑法有關自首之規定亦有修正
    ，修法前之規定係減輕其刑；而修法後則規定得減輕其刑，
    屬法律有變更，依修正後刑法第2條第1項前段規定，比較新
    舊法結果，自應適用修正前之規定。
３、關於罰金刑之貨幣單位及提高倍數部分：上開被告行為後，
    修正前刑法第340條法定刑中關於得併科五萬元以下罰金之
    規定，依刑法施行法第1條之1：「中華民國94年1月7日刑法
    修正施行後，刑法分則編所定罰金之貨幣單位為新臺幣」「
    94年1月7日刑法修正時，刑法分則編未修正之條文定有罰金
    者，自94年1月7日刑法修正施行後，就其所定數額提高為30
    倍。但72年6月26日至94年1月7日新增或修正之條文，就其
    所定數額提高為3倍」，由原先以銀元計算，並依罰金罰鍰
    提高標準條例第1條前段提高10倍之規定，修正為依新臺幣
    計算並提高為30倍，是依行為時之規定對於被告並無不利，
    併予敘明。
四、原判決以被告罪證，論處被告犯有刑法第340條之常業詐欺
    罪及刑法第216條行使同法第210之偽造私文書罪。固非無據
    。惟刑法第210條所謂之偽造文書，係採有形偽造，指無製
    作權冒用他人名義，製作內容不實之文書。查被告由其共犯
    吳少文製作以被告任負責人所設立之「World Profit Asset
    Management Group Ｃorp.」投資證明文件，乃共犯間分工，
    顯係受負責人之被告授權當係有權簽發，難論有偽造文書之
    犯行，原判決論此部分為偽造私文書，進而論以此部分有行
    使偽造私文書之犯行，即有違誤。至於交付予戊○○、吳
    普州、丙○○之「World  Pro- fit Asset Management
    Group Corp.」於美國摩根大通銀行存有1萬美金、5萬美金
    、5千美金之可轉讓之定期存款證明單，本院細稽該三紙證
    明單，帳戶抬頭係「World  Pro- fit Asset Management
    Group Corp.」，print name指名「建華，劉」，後有銀行
    授權人之簽名，再依被告於調查處所供，若有客戶匯入前開
    帳入款項，所以可轉讓定期存單係以伊之名義為抬頭，我收
    到該等文件會轉交庚○○，再由庚○○交予吳少文，再由吳
    少文依照該原始定存單之樣式，以電腦繪製相同型式之定存
    單，同時依照客戶匯款金額、客戶名義偽造定存單供客戶收
    執等語。比照觀之該三紙摩根大通銀行之可轉讓定期存單，
    應係投資人匯款入摩根大通銀行後，由該銀行所出具給被告
    任負責人之「World  Pro-fit Asset Management Group
    Corp.」，應係真正之文書，非被告之共犯吳少文偽造之文
    書，原審認此部分亦有偽造私文書之情事，亦有誤認。原審
    未察，遽論此部分亦有行使偽造文書之犯行，尚有未合。被
    告上訴意旨雖請求給予緩刑，本院認：被告雖曾自白犯罪，
    似頗有悔意，惟於本院審理時仍推卸一開始不知情云云，迄
    未與被害人和解，且本案若非以被告名義至境外設立公司及
    開立境外銀行之帳戶，並在國內以被告之名義設立世界得利
    公司，被害人匯款入銀行款項亦由被告提領，是其經手本案
    常業詐騙之最主要工作財務方面，若無被告之配合，本案之
    詐騙投資大眾之犯行，顯難遂行，其犯罪情節亦非輕微，按
    月三萬元之所得亦可觀，嚴重擾亂金融秩序，緩刑宣告無異
    鼓勵以此類投機取巧之方式破壞市場交易機能，因認不宜為
    緩刑之宣告，被告上訴求緩刑之宣告雖無理由。惟原判決既
    有上揭可議之處，即屬無可維持，應予撤銷改判。爰審酌被
    告並未與各被害人達成和解，賠償其等損失，本不宜寬縱，
    惟犯後自首坦承犯行，並參酌其與庚○○、吳少文等共犯之
    犯罪分工情節及程度，以及公訴人對於科刑意見等一切情狀
    ，量處被告有期徒刑二年；至於上開偽造丁○○、辛○○、
    乙○○依序於93年4月27日、93年4月13日在「Independence
    Community Bank」存有1萬5千美金、1萬美金、2萬5千美金
    之存款確認單，上面並無偽造之署押，且三紙確認單已業於
    交付丁○○、辛○○、乙○○等投資等人，非屬被告或其共
    犯所有，毋庸為沒收之諭知；另其餘不詳被害人所有上開文
    件上究否另有偽造署押，因未經被害人訴請究辦，且未據扣
    案，為免日後執行困難，不另為沒收諭知。
五、不另諭知無罪部分：
１、公訴意旨另以：被告等偽造前開「World  Profit Asset
    Management Group Corp. 」於美國摩根大通銀行外國金融
    機構之定期存款證明單及「World Profit Asset Management
     Group Financial Interlink Management Portfolio
     Beneficial Certificate」受託憑證係有價證券云云，惟
    按有價證券以實行券面所表示之權利時，雖不以流通買賣
    為必要條件，但仍須證券所表彰權利之發生移轉或行使，有
    其一占有該券為要件。上開所謂「定期存款單」內容在表明
    存款人姓名、開戶日期、存入金額、利率等項目，核其內容
    不過係可轉讓定存單申請書及收據性質（Business CD
    Application and Non-Negotiable Acknowledgment of
    Receipt），至於所謂「受託憑證」，核其內容，充其量僅
    係表明投資人投資證明文件，仍必須透過公司交易（
    B.Beneficial Certificate...must be trade through our
    company），占有該文件者，並不當然表彰其權利，尚難遽
    認前開文件性質係屬有價證券。至行政院金融監督管理委員
    會雖以95年3月1日金管證四字第095010 2407號函覆指不論
    受益憑證或屬投資證明文件，均屬證券交易法之有價證券之
    一種，惟據該公函承辦人即證人羅嘉宜於原審審理時證稱：
    並不瞭解系爭文件內容，函文僅係針對法規內容說明，無從
    判斷是否可否流通、轉讓、兌現等語（見原審卷第31頁），
    是並不受上開公函意旨拘束，不足作為不利被告之認定。惟
    此部分公訴人認與前開論罪之常業詐欺罪部分有牽連犯裁判
    上一罪之關係，即毋庸另為無罪之諭知。
２、公訴意旨復以：共犯庚○○於被害人戊○○等投資人將款項
    匯入「World Profit Asset Management Group Corp.」於
    美國摩根大通銀行開立之海外帳戶後，為掩飾或隱匿詐得款
    項，復指示被告己○○分別於誠泰商業銀行南京東路分行開
    立000000000000號帳戶；建華商業銀行中山分行開立000000
    00000000號外幣帳戶、000000 00000000號帳戶；中國信託
    商業銀行松江分行開立0000 00000000號外幣帳戶使用，將
    該海外帳戶轉匯回國內銀行帳戶，再由己○○提領現金供庚○○、己○○、吳少文朋分花用，充作生活之資，因認被告
    己○○另涉犯洗錢防制法第9條第1項之洗錢罪嫌云云。
３、按洗錢防制法之制定，旨在防止特定重大犯罪不法所得之資
    金或財產，藉由洗錢行為，諸如經由各種金融機關或其他交
    易管道，轉換成為合法來源之資金或財產，切斷資金與當初
    犯罪行為之關連性，隱匿犯罪行為或該資金不法來源或本質
    ，使偵查機關無法藉由資金之流向追查犯罪行為人，其所保
    護之法益為國家對特定重大犯罪之追訴及處罰。又洗錢行為
    係指行為人為掩飾或隱匿自己重大犯罪所得財物或財產上之
    利益（洗錢防制法第2條第1款），或行為人掩飾、收受、搬
    運、寄藏、故買或牙保他人因重大犯罪所得財物或財產上之
    利益（同法第2條第2款）。除利用不知情之合法管道（如金
    融機關）為之外，其他使所得財物或利益之來源合法化，或
    改變該財物或利益之本質，以避免追訴處罰之掩飾、藏匿犯
    特定重大犯罪所得財產或利益之行為均屬之。若非先有犯罪
    所得或利益，再加以掩飾或隱匿，而係取得犯罪所得或利益
    之犯罪手段，或未合法化犯罪所得或利益之來源，僅單純處
    分贓物，係行為人對犯特定重大犯罪所得之財產或利益作直
    接使用或消費之處分行為，而能一目了然來源之不法性，核
    與洗錢防制法第2條、第3條之規定並不相符，即非洗錢防制
    法所規範之對象，自不能以洗錢防制法第9條第1項之罪論處
    。
４、本案被告開立上開帳戶，係為使被害人匯至國外銀行款項，
    供匯回國內花用俾取得不法詐騙所得所用，且偵查機關得藉
    由上開銀行帳戶內之外匯資金，一目了然資金來源之不法性
    ，並得以確認並追查資金之流向，資金與當初犯罪行為之關
    連性並未被切斷，與「掩飾」、「隱匿」之性質有所不符，
    客觀上難認其有何掩飾及藏匿該犯罪所得之行為，亦無任何
    證據可證被告等旨在避免追訴、處罰，而使其所得金錢之來
    源合法化，或改變其財產之本質，核與洗錢防制法第2條規
    定之洗錢行為構成要件有間。此外，復查無其他積極證據足
    認被告有何洗錢犯行，此部分犯罪要屬不能證明，惟公訴人
    認此部分如果成立犯罪，與前開論罪科刑部分有裁判上一罪
    之牽連關係，爰不另為無罪之諭知。
據上論斷，應依刑事訴訟法第369條第1項、第364條、第299條第
1項前段、第300條，刑法第28條、第216條、第210條、修正前刑
法第55條、修正前刑法第62條前段、修正前刑法第340條，罰金
罰鍰提高標準條例第1條前段，判決如主文。
本案經檢察官侯千姬到庭執行職務。
中    華    民    國    95    年    10    月    12    日
                  刑事第十四庭審判長法  官  蘇隆惠
                                    法  官  林瑞斌
                                    法  官  林秀鳳
以上正本證明與原本無異。
如不服本判決，應於收受送達後十日內向本院提出上訴書狀，其
未敘述上訴之理由者並得於提起上訴後十日內向本院補提理由書
（均須按他造當事人之人數附繕本）。
                                    書記官  耿鳳君
中    華    民    國    95    年    10    月    13    日
附錄：本案論罪科刑法條全文
修正前中華民國刑法第340條
以犯第 339 條之罪為常業者，處 1 年以上 7 年以下有期徒刑，
得併科 5 萬元以下罰金。
中華民國刑法第216條
行使第 210 條至第 215 條之文書者，依偽造、變造文書或登載
不實事項或使登載不實事項之規定處斷。
中華民國刑法第210條
偽造、變造私文書，足以生損害於公眾或他人者，處 5 年以下有
期徒刑。


司法院資訊處製作；財團法人民間司法改革基金會備份。
